【裁判字號】    99,交易,93
【裁判日期】    990913
【裁判案由】    過失傷害
【裁判全文】
臺灣高雄地方法院刑事判決              99年度交易字第93號
公  訴  人  臺灣高雄地方法院檢察署檢察官
被      告  乙○○
上列被告因過失傷害案件，經檢察官提起公訴（98年度偵字第18
894 號），本院判決如下：
    主  文
乙○○犯過失傷害罪，處罰金新台幣伍仟元，如易服勞役，以新
台幣壹仟元折算壹日。
    事  實
一、乙○○於民國98年1 月12日晚上6 時50分許，自高雄縣鳥松
    鄉○○路176 號前由南側往北側跑步橫越道路時，原應注意
    在設有行人穿越道之處，需經由行人穿越道穿越道路，不得
    在其100 公尺範圍內他處穿越道路，且即使在未設有行人穿
    越道，亦非禁止穿越之路段穿越道路時，亦應注意左右有無
    來車，始可小心迅速穿越，而依當時天氣晴、夜間無照明、
    路面柏油、乾燥、無缺陷、無障礙物、視距亦屬良好之情況
    下，並無不能注意之情形，竟未注意左右來車，而由車陣中
    逕自跑步穿越道路，適於同一時間，甲○○騎乘車牌號碼
    535- BHR號重型機車（下稱系爭機車），沿高雄縣鳥松鄉○
    ○路由東往西方向行駛，行抵該處，因閃避不及而與自車陣
    中跑步穿越道路之乙○○發生擦撞，致甲○○所騎乘機車車
    身受損，甲○○並倒地受有雙膝及右手擦傷之傷害（乙○○
    對甲○○所提重傷害告訴部分，業經檢察官為不起訴處分）
    。乙○○於肇事後，對於未發覺之犯罪，主動向處理之員警
    坦承肇事，自首而願接受裁判。
二、案經甲○○訴由高雄縣政府警察局仁武分局報請臺灣高雄地
    方法院檢察署檢察官偵查起訴。
    理  由
一、證據能力之判斷：
    按被告以外之人於審判外之言詞或書面陳述，除法律有規定
    者外，依刑事訴訟法第159 條第1 項之規定，雖不得作為證
    據，但依同法第159 條之5 規定，經當事人於審判程序同意
    作為證據，法院審酌該言詞陳述或書面陳述作成時之情況，
    認為適當者，仍得作為證據，且如當事人、代理人或辯護人
    於法院調查證據時，知有上開不得為證據之情形，而未於言
    詞辯論終結前聲明異議者，視為有前項之同意。而本件關於
    證人即告訴人甲○○於警詢之陳述，被告明確表示同意有證
    據能力（詳本院卷第23頁），且被告亦未於本院審理過程中
    聲明異議，本院審酌上開陳述作成時之情況均屬正常，且與
    本案相關之待證事實具有關連性，因認上開證據均具有證據
    能力。
二、事實之認定：
    訊據被告乙○○對上開犯罪事實坦承不諱，核與證人即告訴
    人甲○○證稱略以：於98年1 月12日晚上6 時50分許，伊騎
    乘系爭機車，沿高雄縣鳥松鄉○○路由東往西方向行駛，準
    備剎車等紅燈時，乙○○由本館路南側往北側衝過來，伊閃
    避不及因而撞上，雙方均有受傷等語（詳警卷第2 至3 頁、
    第10頁、偵查卷第5 至7 頁）大致相符，且有道路交通事故
    現場圖、道路交通事故調查報告表(一)、(二)、現場相片9 張、
    告訴人甲○○受傷之診斷證明書1 份、高雄縣政府警察局仁
    武分局事故現場西方42公尺劃有人行穿越道函及所附現場圖
    各1 份附卷可按（詳警卷第11至15頁、第8 頁、本院卷第27
    至28頁），且按設有行人穿越道、人行天橋或人行地下道者
    ，必須經由行人穿越道、人行天橋或人行地下道穿越，不得
    在其一百公尺範圍內穿越道路；在未設第一款行人穿越設施
    ，亦非禁止穿越之路段穿越道路時，應注意左右無來車，始
    可小心迅速穿越，道路交通安全規則第134 條第1 款、第6
    款分別定有明文，所承堪信為真實，從而依被告所承、證人
    所證及其他證據、法規所示，告訴人甲○○所受傷害係被告
    行為所造成，且被告穿越馬路之行為有違上開交通法規之規
    定，應認為有過失，則被告確有如事實欄所載之犯行，應可
    認定。
三、論罪科刑：
    核被告所為，係犯刑法第284 條第1 項前段之過失傷害罪。
    其於肇事後留在現場等候，於有偵查權限之機關或公務員知
    悉其犯罪前，向據報到場處理之員警自承為肇事者而接受裁
    判，有自首情形紀錄表附卷可稽（詳本院99年度審交易字第
    548 號卷第26頁），符合自首之要件，爰依刑法第62條前段
    之規定減輕其刑。爰審酌其於設有人行穿越道之處，欲穿越
    馬路時，未依規定循人行穿越道通過，為圖便利而直接違規
    穿越道路，且通過時復未注意左右來車，致生其他用路人之
    往來危險，惟念及其前無嚴重犯罪紀錄，有臺灣高等法院被
    告前案紀錄表附卷可稽（詳本院卷第6 頁起），素行尚可，
    坦承犯罪，犯後態度尚佳，被害人所受傷害非重，其本身亦
    因此次車禍受有較嚴重傷害，有診斷證明書及病歷附卷可按
    （詳警卷第9 頁，病歷另成1 卷）等一切情狀，量處如主文
    所示之刑及罰金易服勞役之折算標準，以資警懲。
據上論斷，應依刑事訴訟法第299 條第1 項前段、刑法第284 條
第1 項前段、第62條前段、第42條第3 項前段，刑法施行法第1
條之1 ，判決如主文。
本案經檢察官張志杰到庭執行職務。
中    華    民    國    99    年    9     月    13    日
                    交通法庭    法  官  鄭峻明
以上正本證明與原本無異。
如不服本判決應於收受判決後10日內向本院提出上訴書狀，並應
敘述具體理由。其未敘述上訴理由者，應於上訴期間屆滿後20日
內向本院補提理由書(均須按他造當事人之人數附繕本)「切勿逕
送上級法院」。
中    華    民    國    99    年    9     月    13    日
                                書記官  吳韻芳
附錄論罪科刑法條：
刑法第284條
因過失傷害人者，處6 月以下有期徒刑、拘役或5 百元以下罰金
，致重傷者，處1 年以下有期徒刑、拘役或5 百元以下罰金。
從事業務之人，因業務上之過失傷害人者，處1 年以下有期徒刑
、拘役或1 千元以下罰金，致重傷者，處3 年以下有期徒刑、拘
役或2 千元以下罰金。

司法院資訊處製作；財團法人民間司法改革基金會備份。
